臺灣臺南地方法院刑事判決
110年度易字第316號
公  訴  人  臺灣臺南地方檢察署檢察官
被      告  黃碇鈞




            黃俊魁



上列被告因竊盜案件，經檢察官提起公訴（110年度偵字第4418
號），被告就被訴事實為有罪之陳述，本院裁定進行簡式審判程
序，判決如下：
    主  文
黃碇鈞共同犯竊盜罪，處拘役參拾日，如易科罰金，以新臺幣1 
仟元折算1日。緩刑貳年，並應於本判決確定之日起陸個月內，
向國庫支付新臺幣1萬元。
黃俊魁共同犯竊盜罪，處拘役參拾日，如易科罰金，以新臺幣1 
仟元折算1日。緩刑貳年，並應於本判決確定之日起壹年內完成
法治教育課程2場次。
    事實及理由
一、本件犯罪事實、證據及應適用之法條，除證據部分增列「被
    告黃碇鈞、黃俊魁於本院準備程序及審理中之自白」，應適
    用之法條增列「刑事訴訟法第273條之1第1項、第299條第1 
    項前段、第310條之2、第454條第2項，刑法第74條第1項第1
    款、第2項第4款、第8款」之外，其餘均引用檢察官起訴書
    之記載如附件）。
二、按刑事訴訟法第1條第2項明定：「現役軍人之犯罪，除犯軍
    法應受軍事裁判者外，仍應依本法規定追訴、處罰」；又「
    現役軍人戰時犯陸海空軍刑法或其特別法之罪，依本法追訴
    、處罰。現役軍人非戰時犯下列之罪者，依刑事訴訟法追訴
    、處罰：一、陸海空軍刑法第44條至第46條及第76條第1項
    。二、前款以外陸海空軍刑法或其特別法之罪。非現役軍人
    不受軍事審判。」軍事審判法第1條定有明文。故現役軍人
    於非戰時犯陸海空軍刑法第44條至第46條及第76條第1項之
    罪，以及除此以外所有陸海空軍刑法或其特別法之罪，或無
    特別規定應循軍事審判之罪，均依刑事訴訟法追訴、處罰。
    查被告黃碇鈞現固為現役軍人，然其所涉犯之普通竊盜罪，
    非陸海空軍刑法或其特別法之罪，揆諸前開說明，應依刑事
    訴訟法追訴、審判，是本院就本案自為有審判權限之機關，
    先予敘明。
三、被告二人未曾因故意犯罪受有期徒刑以上刑之宣告，有臺灣
    高等法院被告前案紀錄表在卷可佐，茲念被告二人因一時貪
    念而觸法，犯後坦承犯行，已有悔意，且已與告訴人達成和
    解並付清賠償金額，有和解書可參（見偵卷第35頁），其等
    經此偵審及科刑教訓，應知所警惕，信無再犯之虞，本院因
    認被告所宣告之刑以暫不執行為適當，爰併宣告如主文所示
    之緩刑期間，以啟自新。另審酌檢察官、告訴人意見及被告
    二人所犯本案犯行，被告黃碇鈞現役軍人身份，被告等所為
    實肇因於法治觀念薄弱所致，為促使被告等日後尊重法律秩
    序與法規範，確保能記取教訓，除緩刑宣告外，有再賦予被
    告一定負擔之必要，爰依刑法第74條第2項第4、8款規定，
    命被告黃碇鈞應於本判決確定之日起六個月內，向國庫支付
    新臺幣1萬元；被告黃俊魁應於本判決確定之日起一年內，
    接受2場次之法治教育課程。 
四、被告二人所竊得之公仔1盒、藍芽喇叭1盒為被告犯罪所得，
    惟業已發還告訴人，此有贓物認領保管單1份（見警卷第29
    頁）可憑。另被告等業與告訴人達成和解，賠償告訴人新臺
    幣3200元整，且已支付完畢，此復有上開和解書可參（見偵
    卷第35頁），依刑法第38條之1第5項規定，爰不再就犯罪所
    得宣告沒收。
五、如不服本判決應於收受本判決後20日內向本院提出上訴書狀
    ，並應敘述具體理由。其未敘述上訴理由者，應於上訴期間
    屆滿後20日內向本院補提理由書狀（均須按他造當事人之人
    數附繕本）「切勿逕送上級法院」。
本案經檢察官許友容提起公訴，檢察官林容萱到庭執行職務。

中　　華　　民　　國　　110 　年　　5 　　月　　18　　日
　　　　　　　　　刑事第四庭    法　官　彭喜有
以上正本證明與原本無異
  　　　　　　　　　　　　　　　書記官　陳冠廷
中　　華　　民　　國　　110 　年　　5 　　月　　18　　日
附錄本案論罪科刑法條全文
中華民國刑法第320條第1項：
意圖為自己或第三人不法之所有，而竊取他人之動產者，為竊盜
罪，處 5 年以下有期徒刑、拘役或 50 萬元以下罰金。

附  件
臺灣臺南地方檢察署檢察官起訴書
                                     110年度偵字第4418號
　　被　　　告　黃碇鈞　男　19歲（民國00年00月0日生）
　　　　　　　　　　　　住○○市○區○○路0段000號
　　　　　　　　　　　　國民身分證統一編號：Z000000000號
　　　　　　　　黃俊魁　男　20歲（民國00年00月00日生）
　　　　　　　　　　　　住○○市○區○○路0段000號
　　　　　　　　　　　　國民身分證統一編號：Z000000000號
上列被告等因竊盜案件，已經偵查終結，認應該提起公訴，茲將
犯罪事實及證據並所犯法條分敘如下：
　　　　　　犯罪事實
一、黃俊魁與黃碇鈞為兄弟，於民國110年1月8日晚間7時許，一
    同前往位於臺南市○區○○路○段000號之「老司雞二代選物販
    賣店」內把玩選物販賣機台，嗣因見選物販賣機台內取物口
    附近有公仔1盒，又未能於投幣操作抓取夾時順利夾取之，
    二人竟共同意圖為自己不法之所有，基於竊盜之犯意聯絡，
    於該日晚間7時43分許，未投幣操作抓取夾，而分由其等輪
    流以膝蓋推擠、撞擊選物販賣機台，致使該機台內公仔1盒
    及藍芽喇叭1盒直接掉落取物口，以此方式竊取上開物品得
    手後離去。嗣王耀德發現上開物品遭竊，調閱監視器畫面並
    報警處理，而悉上情。
二、案經王耀德訴由臺南市政府警察局第五分局報告偵辦。
　　　　　　證據並所犯法條
一、訊據被告黃碇鈞、黃俊魁均矢口否認有何竊盜犯行，被告黃
    碇鈞辯稱：我們之前有投幣，把商品夾到靠近取物口的位置
    ，沒有讓商品掉出來，但已經快掉下來了，所以我覺得這應
    該是屬於我的東西，我就和被告黃俊魁撞擊機台，把商品撞
    下來等語；被告黃俊魁則辯稱：我們投幣將商品夾到靠近取
    物口處，有嘗試再夾，但商品沒有動，所以就撞擊機台讓商
    品掉出來，我覺得我可以拿，我不知道算不算竊盜等語。惟
    查，上揭犯罪事實，業據證人即告訴人王耀德於警詢及偵查
    中證述明確，且被告2人行為時，未操作機台抓取夾，直接
    以身體多次撞擊機台，致機台內商品逐漸朝取物口移動甚而
    掉落，被告2人再自取物口取出上開商品等情，有本署檢察
    官110年3月22日勘驗筆錄在卷可稽，足見被告2人於上開商
    品尚在機台內時，即以持續撞擊機台之方式破壞他人對上開
    商品之持有支配關係，顯有不法所有意圖之竊盜犯意甚明，
    並有扣押筆錄、扣押物品目錄表、贓物認領保管單、監視器
    畫面截圖8張及對話紀錄2張附卷可憑，被告2人所辯洵無足
    採，其等犯嫌均堪以認定。
二、核被告黃碇鈞、黃俊魁所為，均係犯刑法第320條第1項之普
    通竊盜罪嫌。被告2人就上開犯行間，有犯意聯絡及行為分
    擔，請論以共同正犯。另遭竊之公仔及藍芽喇叭各1盒，業
    已發還告訴人，有贓物認領保管單可參，爰不聲請宣告沒收
    ，附此敘明。
三、至於告訴及報告意旨認被告2人上開行為，致機台上方音響
    掉落而不堪用，涉嫌毀損罪乙節，按告訴乃論之罪，其告訴
    已經撤回者，應為不起訴之處分，刑事訴訟法第252條第5款
    定有明文，此部分如成立犯罪，係犯刑法第354條之毀損罪
    ，依同法第357條之規定，須告訴乃論，惟告訴人於110年3
    月16日當庭撤回告訴，揆諸前揭規定，自應為不起訴之處分
    。惟此部分若成立犯罪，即與前揭起訴部分有想像競合犯之
    裁判上一罪關係，爰不另為不起訴處分。
四、依刑事訴訟法第251條第1項提起公訴。
　  此　致
臺灣臺南地方法院
中　　華　　民　　國　 110　　年　　3 　　月　　22　　日
　　　  　　　　　　　　　    檢 察 官  許  友  容
本件證明與原本無異　　　　　　　　　　　　
中　　華　　民　　國　 110　　年　　3 　　月　　29　　日
　　　　　　　　　　　　　　　書 記 官　李　貞　慧